# 股份支付导致的会税差异，行权时的处理讨论

提问人：Yuan-Sir 时间：2021-06-08 13:15:27
根据相关税法规定，对于附有业绩条件或服务条件的股权激励计划，企业按照会计准则的相关规定确认的成本费用在等待期内不得税前抵扣，待股权激励计划可行权时方可抵扣，可抵扣的金额为实际行权时的股票公允价值与激励对象支付的行权金额之间的差额。因此，公司未来可以在税前抵扣的金额与等待期内确认的成本费用金额很可能存在差异。公司应根据期末的股票价格估计未来可以税前抵扣的金额，以未来期间很可能取得的应纳税所得额为限确认递延所得税资产。此外，如果预计未来期间可抵扣的金额超过等待期内确认的成本费用，超出部分形成的递延所得税资产应直接计入所有者权益，而不是计入当期损益。
举个例子，等待期为 2018 年 1 月 1 日-2020年 12 月 31 日，因股份支付共确认成本费用 2000 万元，根据等待期 2020 年 12 月 31 日的股价得出税法上可税前抵扣的金额 2100 ，多出的部分：
借：递延所得税资产 100
贷：资本公积-其他资本公积 100
现在的疑问是，行权后，会税差异消失，上述多出的 100 如何做会计处理？
1 、借：递延所得税资产 -100
贷：资本公积-其他资本公积 -100
2 、借：递延所得税资产 -100
贷：所得税费用 -100
借：资本公积-其他资本公积 100
贷：资本公积-股本溢价 100
劳烦各位老师指点~

回答人：chenyiwei
借：递延所得税资产 -100
贷：资本公积——其他资本公积 -100
借：资本公积-其他资本公积 -100
贷：资本公积-股本溢价 -100